臺灣高等法院臺中分院民事裁定　100年度聲字第50號
聲　請　人　　謝祥彥
代　理　人　　謝其燈
上列聲請人因與相對人協和醫院間請求確認僱傭關係存在事件（
臺灣苗栗地方法院99年度勞訴字第9號）聲請指定管轄，本院裁
定如下：
    主  文
聲請駁回。
聲請訴訟費用由聲請人負擔。
    理  由
一、本件聲請意旨略以：聲請人與相對人間勞資爭議事件，臺灣
    苗栗地方法院（下稱苗栗地院）分案為99年度勞訴字第9號
    ，並以勞工法庭名義由法官宋國鎮承辦，惟，因有民事訴訟
    法第23條第1項第1款後段所定「由其審判恐難期公平」之情
    形，故聲請指定由臺灣臺中地方法院勞工法庭管轄。蓋聲請
    人前聲請法官宋國鎮迴避，現由最高法院以100年度台聲字
    第311號受理中，故相關勞資爭議由其審理，難期公平；且
    於上開勞資爭議事件審理中，苗栗地院對有利於聲請人之事
    證及法律關係均不予審酌，有具體證據即證物清單所示苗栗
    地院期日通知書、聲請人所提民事聲請書、聲請訴訟救助狀
    、追加起訴狀、聲請合議審判狀、聲請調取書證狀、聲明狀
    、異議暨聲請行獨任審判準備程序狀、補充陳述摘要狀、聲
    請停止訴訟程序狀、爭點整理摘要狀、聲請命提出書證狀、
    補述狀、聲請再開辯論狀、聲請閱卷及索取ＣＤ狀等影本可
    資證明，據此亦可知由其審判難期公平云云。
二、按有管轄權之法院，因法律或事實不能行使審判權，或因特
    別之情形，由其審判恐影響公安或難期公平者，直接上級法
    院應依當事人之聲請或受訴法院之請求，指定管轄法院，固
    為民事訴訟法第23條第1項第1款所明定，惟，所謂因法律不
    能行使審判權，係指有管轄權之法院，依據法律規定不能行
    使其審判權，例如同一法院之法官依關於法院職員迴避之規
    定均應迴避，或因迴避致無法組成行審判權之合議庭等；所
    謂因事實不能行使審判權，係指有管轄權之法院，因天災、
    戰亂或其他事故事實上不能行使其審判權者而言；所謂因特
    別情形，由其審判恐影響公安或難期公平，係指由管轄法院
    審判，依當地客觀情形觀察將有影響公安之虞或難期公平（
    最高法院96年度台聲字第309號裁定意旨參照），有管轄權
    之法院是否具有「由其審判恐影響公安或難期公平」之特別
    情形，須以客觀具體之事實決之，非得以主觀臆測之詞推定
    （最高法院99年度台簡聲字第 9號裁定意旨參照）。查本件
    聲請人聲請指定管轄，雖以上開情詞為據，惟依聲請人所述
    情形及其所提證物清單內容，其所謂苗栗地院之審理難期公
    平云云，純屬聲請人臆測之詞，無從認為由該法院承辦本件
    訴訟之法官執行職務難期公平，是以聲請人本件聲請核與民
    事訴訟法第23條第1項第1款聲請指定管轄之要件未合，自不
    能准許。
三、據上論結，本件聲請為無理由。爰依民事訴訟法第95條、第
    78條，裁定如主文。
中    華    民    國   100    年    5     月    23    日
                民事第三庭    審判長法  官  陳照德
                                    法  官  曾謀貴
                                    法  官  朱  樑
以上正本係照原本作成。
不得抗告。
                                    書記官  曾煜智
中    華    民    國   100    年    5     月    23    日
                                                      Ａ